【裁判字號】    88,易,2069
【裁判日期】    890125
【裁判案由】    違反商標法
【裁判全文】
臺灣桃園地方法院刑事判決                        八十八年度易字第二六九號
    公  訴  人  臺灣桃園地方法院檢察署檢察官
    被      告  甲○○
    選任辯護人  乙○○
右列被告因違反商標法案件，經檢察官提起公訴（八十八年度偵字第四九九七號），
本院判決如左：
    主      文
甲○○明知於同一商品，使用相同於他人註冊商標之圖樣之商品而販賣，處有期徒刑
月，如易科罰金以佰元折算壹日，緩刑貳年。
扣案使用「ＰＲＡＤＡ」商標圖樣之ＰＶＣ盥洗包貳佰壹拾只、ＰＶＣ小手提包壹佰
壹拾只、ＰＶＣ大手提包拾柒只共佰伍拾柒只及使用「ＦＥＮＤＩ」商標圖樣之
ＰＶＣ小手提包貳佰零陸只、ＰＶＣ大手提包貳佰肆拾貳只、ＰＶＣ女用背包貳佰
拾只、ＰＶＣ錢包貳拾陸只共柒佰零肆只均沒收。
    事      實
一、甲○○係「柏享企業有限公司（下稱柏享公司）」之負責人，明知在澳門之「李
    世傳」所販售，其上分別標示有「ＰＲＡＤＡ」、「ＦＥＮＤＩ」等商標圖樣之
    盥洗包、手提包、女用背包及錢包等貨品，均係於同一商品使用相同於他人註冊
    商標圖樣之仿冒品（「ＰＲＡＤＡ」商標圖樣，業經義大利商普瑞得股份有限公
    司向經濟部中央標準局註冊登記取得商標專用權，嗣並轉讓予盧森堡商普瑞弗公
    司，註冊號數為第五九六五七四號，指定使用於手提袋、手提包、購物袋、錢袋
    、化粧箱、書包、手提箱、旅行箱、公事箱、旅行袋、錢包、皮夾及應屬於本類
    之一切商品上等商品，專用期間自八十二年五月一日起至九十二年四月三十日止
    ；商標圖樣「ＦＥＮＤＩ」，則經義大利商芬蒂國際有限公司向經濟部中央標準
    局註冊登記取得商標專用權，註冊號數為一五七七五一號，指定使用於書包、手
    提箱袋、旅行箱袋、皮夾及一切應屬本類之商品，專用期間自七十年八月十六日
    起至八十年八月十五日，並經展延至九十年八月十五日），竟意圖供轉售牟利，
    仍於八十七年十一月間，在台灣利用電話連繫，以每只新台幣（下同）幾十元至
    幾百元不等之價格並以「柏享公司」之名義，向之洽購販入使用「ＰＲＡＤＡ」
    商標圖樣之ＰＶＣ盥洗包二百一十只、ＰＶＣ小手提包一百一十只、ＰＶＣ大手
    提包三十七只共三百五十七只及使用「ＦＥＮＤＩ」商標圖樣之ＰＶＣ小手提包
    二百零六只、ＰＶＣ大手提包二百四十二只、ＰＶＣ女用背包二百三十只、ＰＶ
    Ｃ錢包二十六只共七百零四只。嗣於同年十一月八日，其將前述仿冒商品自澳門
    輸入運抵我國桃園縣蘆竹鄉之「中正國際機場」貨運站時，旋為警查獲，並扣得
    各該仿冒之商品。
二、案經被害人盧森堡商普瑞弗公司告訴暨內政部警政署航空警察局移送台灣桃園地
    方法院檢察署檢察官偵查起訴。
    理      由
一、訊據被告甲○○，坦承為供轉售，向澳門之「李世傳」購買扣案之手提包等物並
    輸入台灣地區之情不諱，其於警訊則承明每只之購價為幾十元至幾百元不等語，
    且有如事實欄所載之物扣案及商業發票、進口報單等文件影本各一份在卷可稽。
    扣案之盥洗包、手提包、女用背包及錢包經送鑑定結果，認均屬仿冒品乙節，則
    有「ＰＲＡＤＡ」品牌之真仿品鑑定書一份、照片六幀及「ＦＥＮＤＩ」品牌之
    真仿品鑑定書一份、照片六幀暨經濟部查禁仿冒小組（八七）禁仿組發字第一三
    四九號函文影本一紙附卷足佐。再者，「ＰＲＡＤＡ」商標圖樣，業經義大利商
    普瑞得股份有限公司向經濟部中央標準局註冊登記取得商標專用權，嗣並轉讓予
    盧森堡商普瑞弗公司，註冊號數為第五九六五七四號，指定使用於手提袋、手提
    包、購物袋、錢袋、化粧箱、書包、手提箱、旅行箱、公事箱、旅行袋、錢包、
    皮夾及應屬於本類之一切商品上等商品，專用期間自八十二年五月一日起至九十
    二年四月三十日止；至商標圖樣「ＦＥＮＤＩ」，則經義大利商芬蒂國際有限公
    司向經濟部中央標準局註冊登記取得商標專用權，註冊號數為一五七七五一號，
    指定使用於書包、手提箱袋、旅行箱袋、皮夾及一切應屬本類之商品，專用期間
    自七十年八月十六日起至八十年八月十五日，並經展延至九十年八月十五日等各
    情，有註冊號數第五九六五七四號、第一五七七五一號之經濟部中央標準局商標
    註冊證影本各一份存卷可按。次查，被告於警訊承明：是叫他（指李世傳）買廉
    價貨品等語（見偵卷第五頁），於本院調查時亦供稱其所進口者均係欲轉賣給地
    攤之廉價品等語（見本院八十八年十月十二日、十二月三日訊問筆錄），既為欲
    轉售予地攤業者之廉價品，可見其本身並無購買知名廠牌商品之意。再查，被告
    於本院調查時並供承：（與李世傳交易）二年多，是主要供應商，一年向他進貨
    五、六千萬元之物品，進貨相當頻繁等語（見本院八十八年十月十二日訊問筆錄
    ）。被告每年向「李世傳」進貨之金額既高達五、六千萬元之鉅，顯見其為李某
    之重要客戶，依理，李世傳自應善加珍惜，細心呵護期能永續維持彼此間之生意
    往來關係，不敢稍有差錯，以免就此「自斷生路」。由是，茲被告所欲者既為非
    知名廠牌之廉價品，因之，倘非更經由被告之授意，則「李世傳」何敢擅專，私
    自作主提供仿冒品而使其重要客戶即被告身陷刑罰加身之危險？如此豈非自絕往
    後交易之途？衡此，足徵被告明知所購買及輸入者係仿冒品之情，灼然無疑。其
    辯稱不知云云，核屬卸責之詞，不足採信。綜述，本件事證已明，被告犯行洵堪
    認定，應依法論科。
二、被告為供轉售而販入並自澳門輸入使用相同於他人註冊商標圖樣之商品，核其所
    為係犯商標法第六十三條之販賣仿冒商標商品罪及同條之輸入仿冒商標商品罪。
    其係同時販賣及輸入使用「ＰＲＡＤＡ」、「ＦＥＮＤＩ」等商標圖樣之仿冒品
    ，係以一行為同時侵害二個商標專用權，為同種想像競合，應擇一處斷。其所犯
    前開二罪有原因與結果之牽連關係，應依牽連犯規定，論以情節較重之販賣仿冒
    商標商品罪一罪。又查，被告已與告訴人盧森堡商普瑞弗公司達成和解乙情，有
    和解書一紙在卷可憑。爰審酌被告所販賣及輸入之仿冒商品僅佔其本次總輸入量
    近八千件中之少部分，數量非鉅，且被告在本院審理中並積極與告訴人協調成立
    和解，充分展現處理善後解決紛爭之誠意及其犯罪之動機、目的、手段、所生危
    害及犯罪後之態度等一切情狀，量處如主文所示之刑，並諭知易科罰金之折算標
    準。末查，被告前未曾受有期徒刑以上刑之宣告，此有本院被告全國前案記錄表
    在卷可參。素行尚佳，經此教訓當知所警惕並已足收懲儆之效，信無再犯之虞，
    本院因認對其所宣告之刑以暫不執行為適當，爰併諭知緩刑二年，以勵自新。
三、扣案使用「ＰＲＡＤＡ」商標圖樣之ＰＶＣ盥洗包二百一十只、ＰＶＣ小手提包
    一百一十只、ＰＶＣ大手提包三十七只共三百五十七只及使用「ＦＥＮＤＩ」商
    標圖樣之ＰＶＣ小手提包二百零六只、ＰＶＣ大手提包二百四十二只、ＰＶＣ女
    用背包二百三十只、ＰＶＣ錢包二十六只共七百零四只，應依商標法第六十四條
    宣告沒收。
據上論斷，應依刑事訴訟法第二百九十九條第一項前段，商標法第六十三條、第六十
四條，刑法第十一條前段、第五十五條、第四十一條、第七十四條第一款，罰金罰鍰
提商標準條例第二條，判決如主文。
本案經檢察官呂曾達到庭執行職務。
中      華      民      國    八十九    年      一      月    二十五    日
                              臺灣桃園地方法院刑事第三庭
                                  法  官  蔡榮澤
右正本證明與原本無異。
如不服本判決，應於判決送達後十日內向本院提出上訴狀( 應附繕本 )，上訴於
臺灣高等法院。
                                    書記官   劉德壽
中        華        民        國   八十九   年   二   月    三    日
附論罪科刑依據之法條：
商標法第六十三條
明知為前條商品而販賣、意圖販賣而陳列、輸出或輸入者，處一年以下有期徒刑、拘
役、或科或併科新台幣五萬元以下罰金。


司法院資訊處製作；財團法人民間司法改革基金會備份。
